【裁判字號】    98,交聲,1019
【裁判日期】    981209
【裁判案由】    聲明異議
【裁判全文】
臺灣臺南地方法院交通事件裁定    98年度交聲字第1019號
移送機關    交通部公路總局嘉義區監理所臺南監理站
異議人即
受處分人    甲○○
上列受處分人因違反道路交通管理處罰條例案件，對於交通部公
路總局嘉義區監理所台南監理站民國98年7月31日所為之裁決處
分（處分案號：嘉監南字第裁74-DB0000000號），聲明異議，本
院裁定如下：
    主  文
原處分撤銷。
甲○○不罰。
    理  由
一、原處分意旨略以：受處分人即異議人甲○○（下稱異議人）
    於民國（下同）98年1月15日11時40分許，駕駛車牌號碼V4-
    8391號自用一般小客車，行經桃園縣南工路與蘆興街之交岔
    路口，因駕車行經有燈光號誌管制之交叉路口闖紅燈，交通
    部公路總局嘉義區監理所台南監理站（下稱移送機關）以其
    違規事證明確，依道路交通管理處罰條例第53條第1項、第
    63條第1項第3款（原裁決書漏載第1項第3款）及違反道路交
    通管理事件統一裁罰標準表等規定，裁處新台幣5,400元，
    並記違規點數3點。
二、本件聲明異議意旨略以：異議人並未有車牌號碼V4-8391號
    自用一般小客車，也未於98年1月15日11時40分駕車行駛至
    本件違規地點，且罰單簽名亦非異議人之字跡，為此聲明異
    議等語。
三、按汽車駕駛人，行經有燈光號誌管制之交岔路口闖紅燈者，
    處新臺幣1,800元以上5,400元以下罰鍰；並記違規點數3點
    ；道路交通管理處罰條例第53條第1項及第63條第1項第3款
    分別定有明文。因此，僅有汽車駕駛人始為上開規定之處罰
    對象。
四、經查：
  (一)異議人遭警舉發，於98年1月15日11時40分許，駕駛車牌號
    碼V4-8391號自用一般小客車，行經桃園縣南工路與蘆興街
    之交岔路口，闖紅燈直行，固有桃園縣政府警察局98年1月
    15日桃警局交字第DB040832號舉發違反道路交通管理事件通
    知單1份附卷可稽。
  (二)惟異議人辯稱上開車輛非屬其所有，且並無駕車行經該路段
    之行為等語，經查：上開舉發通知單收受通知聯者簽章欄係
    記載：「張夢毅」等語，與異議人之姓名係「甲○○」，顯
    不相符，因此，異議人陳稱其並非上開舉發通知單之簽收者
    ，並非無據。又值勤員警於上開時、地攔查駕駛牌照號碼V4
    -8391號自用一般小客車之駕駛人時，當時駕駛人並無出示
    證件，是用口述方式告知身分證號碼，而該員警未詳加查明
    收受上開舉發通知單者簽署之姓名與異議人之姓名有誤，有
    疏漏之情，亦有桃園縣政府警察局蘆竹分局98年9月25日蘆
    警分交字第0981119396號函檢送舉發員警職務報告1份附卷
    可參，因此，異議人辯稱上開舉發通知單係遭人冒名偽簽，
    其並未駕駛上開汽車遭警舉發上開違規行為等語，足堪採信
    。此外，復查無其他積極證據足以證明異議人即為上開違規
    行為之駕駛人，自不能逕以該違規駕駛人所提供之資料，員
    警據以填製舉發通知單，遽認異議人即為本件之違規行為人
    。
五、綜上所述，於上開時、地駕駛上開汽車為警舉發上開違規行
    為之駕駛人，是否確為異議人，顯非無疑。則移送機關遽對
    異議人為前開裁決，即難認為允當，從而，本件異議人之異
    議為有理由，自應由本院將原處分予以撤銷，並為異議人不
    罰之諭知，以資適法。
六、據上論斷，應依道路交通管理處罰條例第87條第2項、道路
    交通案件處理辦法第20條前段，裁定如主文。
中    華    民    國    98    年    12    月    9     日
                     交通法庭   法  官   陳淑勤
以上正本證明與原本無異。
如不服本裁定，應於送達後5日內，向本院提出抗告狀。
                                書記官   謝國欽
中    華    民    國    98    年    12    月    10    日


司法院資訊處製作；財團法人民間司法改革基金會備份。
